Inventaris van de Minuut- en Constructiebladen Oost-Indische Archipel Afdeling IX
Nationaal Archief, Den Haag
- IXe afdeling: Kleine Soenda-eilanden, Kangean-, Paternoster- en Postillon-eilanden, 1.2.09
  - Onderafdeling E: Straat Alas en Noord-en Zuidkust Soembawa, E
    - Noordkust Soembawa van Perapat tot Soembawa, 1904; E78a-E78b; Schaal 100.000
      - constr.bl., met plan 1:25.000 baai van Poto Parroe, E78b
    - Prajabaai, 1936; E91a-E91b; Schaal 25.000
      Schip: G.M.S. Werel
      - Blad 1, E91a
      - Blad 2, E91b
    - Ondiepte voor Soembawa-baai, 1926; E92a-E92b; Schaal 20.000
      Schip: Opn.vtg. Serdang
      - min.bl., E92a
      - constr.bl., E92b
    - Salehbaai, bl.no. 1, 1904; E97a-E97c; Schaal 50.000
      Schip: v. Gogh b + c in 2
      - min.bl., E97a
      - constr.bl. van 97a, 98, 99, E97b
      - constr.bl. van 97a, 98, 99, E97c
    - Salehbaai, blad no.2, constr.bl. zie 97, 1904; E98; Schaal 50.000
    - Salehbaai, bl.no.3, constr.bl. zie 97, 1904; E99; Schaal 50.000
      Schip: v. Gogh E99 in 2
    - Salehbaai, bl.no. 4, 1904; E100a-E100c; Schaal 50.000
      Schip: v. Gogh a + b in 2
      - min.bl., E100a
      - constr.bl., E100b
      - constr.bl., E100c
    - Zuidkust Soembawa, Telok Tjempi, 1906; E101a-E101c; Schaal 50.000
      - min.bl., E101a
      - constr.bl., E101b
      - peilschaalw. in getijarchief 9e afd. E28, E101c
    - Zuidkust Soembawa, Tandjong Nata, 1906; E102a-E102b; Schaal 50.000
      - min.bl., E102a
      - constr.bl., E102b
    - Zuidkust Soembawa, Talonan, 1906; E103a-E103c; Schaal 50.000
      - min.bl., E103a
      - constr.bl., E103b
      - constr.bl., E103c
    - Zuidkust Soembawa, Alas, 1906; E104a-E104b; Schaal 50.000
      - min.bl., E104a
      - constr.bl., E104b
    - Noordkust Soembawa van Satoenda tot Kawienda, E108a-E108b; Schaal 50.000
      b in 2
      - min.bl., E108a
      - constr.bl., E108b
    - Noordkust Soembawa van Kawienda tot Bima, E109a-E109b; Schaal 50.000
      a + b in 2
      - min.bl., E109a
      - constr.bl., zie ook constr.bl. 108b, E109b
  - Onderafdeling F: Straat Sapeh, Straat Linta, Straat Molo en Noord-en Zuidkust Flores, F
    - Straat Sapeh, no.2, 1904; F1a-F1c; Schaal 50.000
      - min.bl., F1a
      - constr.bl., F1b
      - peilschaalwaarnemingen in getijarchief no. 9 F4, F1c
    - Straat Sapeh, no.2, 1904; F2a-F2b; Schaal 50.000
      - min.bl., F2a
      - constr.bl., F2b
    - Straat Linta Nlk. gedeelte, 1906; F3a-F3b; Schaal 50.000
      - min.bl., F3a
      - constr.bl., F3b
    - Laboean Badjo W.kust Flores, 1906; F4a-F4c; Schaal 20.000
      Schip: Opn. v. Gogh a in 2
      - min.bl., F4a
      - constr.bl., F4b
      - peilschaalwaarn. in getijarchief 9F16, F4c
    - Boleh-Bari(N.kust Flores), 1906; F5a-F5b; Schaal 50.000
      - min.bl.(constr.bl. zie 6b.), F5a
      - peilschaalwaarn., F5b
    - Potah (N.kust Flores), 1906; F6a-F6c; Schaal 50.000
      - min.bl., F6a
      - constr.bl., F6b
      - peilschaalwaarn. in getijarchief 9 F 24, F6c
    - Koelamboe (N.kust Flores), 1906; F7a-F7b; Schaal 50.000
      - min.bl., F7a
      - constr.bl., F7b
    - Straat Linta (middengedeelte), 1907; F8a-F8d; Schaal 50.000
      Schip: Opn. Sumbawa a, b, c in 2
      - min.bl., F8a
      - constr.bl., F8b
      - constr.bl., F8c
      - peilschaalwaarn. in getijarchief 9 F 8, F8d
    - Straat Linta (Zuidgedeelte), 1907; F9a-F9b; Schaal 50.000
      Schip: Opn. Sumbawa a + b in 2
      - min.bl., F9a
      - constr.bl., F9b
    - Straat Molo, 1907; F10a-F10d; Schaal 25.000; Schaal 50.000
      Schip: Opn. Sumbawa b in 2
      - min.bl., F10a
      - constr.bl., F10b
      - peilschaalwaarn. in getijarchief 9 F 14, F10c
      - peilschaalwaarn. in getijarchief 9 F 14, F10d
    - Toro Kerita tot Nanga Lili, 1907/1908; F11a-F11b; Schaal 50.000
      - min.bl., F11a
      - constr.bl., F11b
    - Mangrove-baai (W.kust Flores) peilschaalw. (in getijarchief 9 F 10), 1905; 1924; F12a
      Opgenomen/samengesteld: Warnsinck Schip: Opn. v. Gogh Schip: Eridanus
    - Straten Linta en Molo (Noordblad), 1908; F14a-F14b; Schaal 50.000
      - Blad 1, F14a
      - verm.tek., 1926, F14b
    - Straten Linta en Molo (Zuidblad), 1908; F15a-F15b; Schaal 50.000
      - Blad 1, F15a
      - verm.tek., 1927, F15b
    - Eiland Rintja (Rindja), 1916; F16; Schaal 50.000
      Opgenomen/samengesteld: 1e Luit. le Roux
    - Zuidkust Flores. Nanga Lili tot Ai Mereh-baai, 1908; F17a-F17b; Schaal 50.000
      - min.bl., F17a
      - constr.bl., F17b
    - Zuidkust Flores. Ai-Mereh-baai, 1908; F18a-F18b; Schaal 50.000
      - min.bl., F18a
      - constr.bl., F18b
    - Zuidkust Flores. Ai-Mereh-baai tot Tg. Toega, met plan: Ende-en Ipi-baai, 1:50.000, 1908; F19a-F19c; Schaal 100.000
      Schip: Opn. Sumbawa a, c in 2
      - min.bl., F19a
      - peilschaalw. in getijarchief 9 F 40, F19b
      - constr.bl., F19c
    - N.Kust Rintja. Loho Binga, 1916; F20; Schaal 10.000
    - Wawoandabaai, 1906; F21a-F21c
      - min.bl., F21a; Schaal 25.000
      - constr.bl., F21b; Schaal 50.000
      - peilschaalw., in getijarchief 9 F 2, F21c
    - Zuidkust Soembawa, Moewa-Geloe, min.bl., constr.bl. zie F21b en E 101b, 1906; F22; Schaal 50.000
    - Zuidkust Flores, Flores O.blad (met plan rede Lilla 1:50.000), 1908; F23a-F23c; Schaal 100.000
      Schip: Opn. Sumbawa en v. Doorn
      - min.bl., F23a
      - constr.bl., F23b
      - constr.bl., F23c
    - Eilanden Papagaran (N.kust Rintja); eil. Koekoesan (W.kust Flores) en eil.Sarai (W.kust Rintja), 1916; F24; Schaal 50.000
    - Ipi-baai, 1923; F25; Schaal 10.000
    - Slagen nabij de Poengoe Ein. (Straat Linta), 1925; F26a-F26b; Schaal 50.000
      Opgenomen/samengesteld: van Tyen Schip: v.Doorn
      - Blad 1, F26a
      - Blad 2, F26b
    - N.kust Flores, Rioe-baai, 1908; F32a-F32b; Schaal 50.000
      Schip: Opn. v. Doorn
      - min.bl., F32a
      - constr.bl., F32b
    - N.kust Flores, Tg. Batoe Manoek tot Tg. Torieng, 1908; F33a-F33c; Schaal 100.000
      Schip: Opn. v. Doorn a, b, c in 2
      - min.bl., F33a
      - constr.bl., F33b
      - constr.bl., F33c
    - N.kust Flores, Oostblad, 1908; F34a-F34d; Schaal 100.000
      - min.bl., F34a
      - constr.bl., F34b
      - constr.bl., F34c
      - constr.bl., F34d
    - N.kust Flores, Angelika droogte, 1908; F35a-F35b; Schaal 25.000
      - min.bl., F35a
      - constr.bl., F35b
    - N.kust Flores, P.Soekoer, 1908; F36a-F36b; Schaal 50.000
      - min.bl., F36a
      - constr.bl., F36b
    - N.kust Flores, onderzoek Poera-rif, 1908; F37; Schaal 50.000
    - N.kust Flores, Bocht van Maoemeré, 1908; F41a-F41b; Schaal 30.000
      - min.bl., F41a
      - peilschaalwaarn. in getijarchief 9 F 30, constr.bl.: zie F34c, F41b
    - Vaarwaters en ankerplaatsen op de Noordkust van Flores, blad I, F42a-F42b; Schaal verschillend
      - Blad 1, 1909, F42a
      - verm.krt., 1927, F42b
    - Vaarwaters en ankerplaatsen op de Noordkust van Flores, blad II, F43a-F43c; Schaal verschillend
      - Blad 1, 1910, F43a
      - verm.krt., 1927, F43b
      - verm.krt., 1927, F43c
    - Rede Maoemeré, 1923; F44; Schaal 10.000
      Schip: "Vos"
    - Telok Reo (Rede Nadindi), 1916; F163; Schaal 50.000
  - Onderafdeling G: Soemba, G
    - Noordkust Soemba, Modi., 1906; G7a-G7c; Schaal 50.000
      Schip: Opn. Soembawa b in 2
      - min.bl., G7a
      - constr.bl., G7b
      - peilschaalwaarn., G7c
    - Noordkust Soemba. Oro, 1906; G8a-G8b; Schaal 50.000
      - min.bl., G8a
      - constr.bl., G8b
    - Noordkust Soemba. Palamedo, 1906; G9a-G9b; Schaal 50.000
      Schip: Opn. Soembawa a, b in 2
      - min.bl., G9a
      - constr.bl., G9b
    - Noordkust Soemba. Tg. Sasar tot Ngaroe Roehoe, 1908; G10a-G10c; Schaal 100.000
      Schip: Opn. Soembawa
      - min.bl., G10a
      - constr.bl., G10b
      - peilschaalwaarn., G10c
    - NO.kust Soemba van Tg. Batoe Ata tot Ngaroe Roehoe, 1910; G11a-G11b; Schaal 50.000
      - min.bl., G11a
      - constr.bl., G11b
    - NO.kust Soemba Waingapoe, 1910; G12a-G12b; Schaal 10.000
      - min.bl., G12a
      - constr.bl., G12b
    - NO.kust Soemba van P. Noesa Manoek tot Tg. Batoe Ata, 1910; G13a-G13b; Schaal 100.000
      - min.bl., G13a
      - constr.bl., G13b
    - ZO.kust Soemba van Ngoendjoe tot Tg. beN. Hoek Oendoe, 1909/10; G14a-G14b; Schaal 100.000
      - min.bl., G14a
      - constr.bl., G14b
    - Rede Melolo 1:15.000 Watoe Liboe en rede Pendah 1:20.000, 1909/10; G15a-G15b
      - min.bl., G15a
      - constr.bl., G15b
    - Baaien van Lamombang en Nali Kaba (ZW.kust Soemba), 1909; G23a-G23b; Schaal 30.000
      Schip: Opn. v. Doorn b in 2
      - min.bl., G23a
      - constr.bl., G23b
    - Z.W.kust Soemba, Tg. Lahi Kememe tot Ngoendjoe, 1909; G24a-G24b; Schaal 100.000
      - min.bl., G24a
      - constr.bl., G24b
    - Zuidkust Soemba van Tg. Lamboja tot Sendikeri Baai, 1910; G25a-G25b; Schaal 50.000
      - min.bl., G25a
      - constr.bl., G25b
    - ZW.kust Soemba.Tg. Lamboja tot Tg. Waiselai, 1907; G26a-G26b; Schaal 50.000
      - min.bl., G26a
      - constr.bl., G26b
  - Onderafdeling H: Straten tussen Flores en Alor, H
    - De Solorstraten, 1908/09; H11a-H11b; Schaal 100.000
      - min.bl., H11a
      - constr.bl., H11b
    - Noord Lomblen, 1909; H12a-H12b; Schaal 100.000
      - calque min.bl., H12a
      - constr.bl., H12b
    - Rede v. Lamakera 1:25.000 en Komba of Batoe Tara 1:20.000, 1909; H13a-H13c
      - min.bl., H13a
      - constr.bl., H13b
      - constr.bl., H13c
    - Nauw v. Larantoeka 1:40.000; Baai van Konga 1:30.000, 1909; H14a-H14c
      - min.bl., H14a
      - constr.bl., H14b
      - constr.bl., H14c
    - Baai v. Sagoe 1:25.000; Nauw Straat Boling 1:50.000, 1909; H15a-H15d
      - min.bl., H15a
      - constr.bl., H15b
      - constr.bl., H15c
      - constr.bl., H15d
    - Straten Alor en Pantar, 1922; H17a-H17b; Schaal 100.000
      Schip: Sumbawa a, b in 2
      - min.bl., H17a
      - constr.bl. (zie ook K 8b) met landverk., H17b
    - Kebola-baai, 1:50.000; Baai v. Blang Kerang 1:25.000; Rede Kabir 1:25.000, 1922; H18a-H18b; Schaal verschillend
      Schip: Sumbawa
      - min.bl., H18a
      - constr.bl. Kebola Bi., voor constr.bl. Blang Merang en Kabir zie K 8b, H18b
    - Ankerpl. voor Wai Werang (Z.kust Adoenara), 1916; H42; Schaal 100.000
    - Straat Alor(Aloe), 1839; H69; Schaal 185.000
    - N.kust Pantar. Rede Kabir, 1917; H80; Schaal 20.000
      Schip: Zeeduif
    - Zuidelijk gedeelte van straat Pantar, 1853; H81; Schaal 254.000
      Schip: Ambon
    - Eil.Pantar. Baai van Belang Merang, 1913; H82; Schaal 10.000
      Schip: G.S.S. Zeeduif
    - Pantar. Blang Merang-baai, 1915; H83; Schaal 5.000
      Schip: G.S.S. Pelikaan
    - Kebola-baai, 1850; H88; Schaal 50.000
      Opgenomen/samengesteld: A.W. Keuchenius
    - Kebola-baai, 1879; H89; Schaal ?
      Schip: Anjer
    - NW.kust Alor. Kebola-baai (binnengedeelte), 1912; H90a-H90b; Schaal 10.000
      Schip: H.M. Mataram
      - min.bl., H90a
      - constr.bl., H90b
    - Rede Kalabahi, 1912; H91; Schaal 5.000
    - Ankerplaats bij Kg. Alor Ketjil, 1861; H98; Schaal 5.000
      Schip: Phoenix
  - Onderafdeling J: Zuidwest Timor en nabij liggende eilanden, J
    - Ashmore-rif beZ. Rotti, 1877; J11; Schaal 60.000
      Schip: Samarang
    - Savoe-eilanden, 1910; J12a-J12c; Schaal 100.000
      Schip: Opn. v. Doorn a, b in 2
      - min.bl., J12a
      - constr.bl., J12b
      - constr.bl., J12c
    - Savoe-eilanden. Rede Seba, 1910; J13a-J13b; Schaal 20.000
      - min.bl., J13a
      - constr.bl., J13b
    - Rotti, 1910; J30a-J30c; Schaal 100.000
      Schip: Opn. v. Doorn a, c in 2
      b in 4
      - min.bl., J30a
      - constr.bl., J30b
      - constr.bl., J30c
    - Rede Baah (Namoedale), 1910; J35a-J35b; Schaal 20.000
      - min.bl., J35a
      - constr.bl., J35b
    - Korbafo-baai, 1910; J40a-J40b; Schaal 30.000
      - min.bl., J40a
      - constr.bl., J40b
    - Ingang Korobafo-baai, 1931; J41a-J41b; Schaal 30.000
      Schip: G.S.S. Gemma
      - Blad 1, J41a
      - Blad 2, J41b
    - Zuidkust Rotti, Boeka-baai, 1910; J45a-J45b; Schaal 50.000
      - min.bl., J45a
      - constr.bl., J45b
    - Ankerplaats bij Tg. Manoewi, 1900; J50; Schaal 20.000
    - Noimini-rivier, 1870; J56; Schaal 30.000
      Schip: G.S.S. Telegraaf
    - Westelijk gedeelte Noimini-baai, 1900; J57; Schaal 15.000
    - Noilmina-baai, 1910; J58; Schaal 15.000
    - Zuidkust Timor en Beatrice-rif, 1910; J69a-J69b; Schaal 100.000
      - min.bl., J69a
      - constr.bl., J69b
    - ZW.kust Timor. Van Tg. Nailsit tot Straat Rotti, 1910; J70a-J70c; Schaal 100.000
      Schip: Opn. v. Doorn a in 2
      - min.bl., J70a
      - constr.bl., J70b
      - constr.bl., J70c
    - ZW.kust Timor. Koepang-baai met Straat Semaoe. Rede Koepang 1:5.000, 1910; J71a-J71e; Schaal 50.000
      - min.bl., J71a
      - constr.bl., J71e
      - constr.bl., J71b
      - constr.bl., J71c
      - constr.bl., J71d
    - NW.kust Timor van P. Batek tot Atapoepoe, met plans: Rede Atapoepoe 1:10.000, rede Wini 1:50.000, 1921; J72a-J72b; Schaal 100.000
      Schip: Opn. Sumbawa a in 2
      - min.bl., J72a
      - constr.bl., J72b
    - NW.kust Timor van Straat Semaoe tot P. Batik, 1896; J73a-J73b
      - Blad 1, J73a; Schaal 100.000
      - Blad 2, J73b; Schaal 200.000
    - Rede Koepang, 1931; J74; Schaal 10.000
      Schip: Gemma
    - Rede Kalintah en Pono R., 1938; J75a-J75b; Schaal 10.000
      Schip: G.S.S. Bellatrix
      - Blad 1, J75a
      - Blad 2, J75b
    - Rede Kaiklioe, 1896; J83; Schaal 20.000
  - Onderafdeling K: Zuidkust Timor en Straat Ombaai, K
    - ZO.kust Timor nabij de grens, 1898; K1; Schaal 1.000.000
      Schip: Java
    - Zuidkust Timor, 1900; K2; Schaal 500.000
    - Grensregeling vastgesteld bij tractaat van 1 Oct. 1904 copie, 1905; K3; Schaal 500.000
      Schip: Hydr.Bur.
    - Grensregeling vastgesteld bij tractaat van 1 Oct. 1904 copie, K4; Schaal 200.000
    - Telok Oelik (beN. Tg. Wai Teh), 1913; K5; Schaal 10.000
    - NW.en N.kust Timor, Atapoepoe tot nabij Tg. Boendoera, 1921; K6a-K6c; Schaal 100.000
      Schip: Sumbawa a in 2
      b, c in 4
      - min.bl., K6a
      - constr.bl., K6b
      - constr.bl., K6c
    - N.kust Timor, Tg. Boendoera tot Tg. Héro (nabij O.punt Timor), 1921; K7a-K7b; Schaal 150.000
      Schip: Sumbawa b in 4
      - min.bl., K7a
      - constr.bl., K7b
    - Alor, 1921/22; K8a-K8b; Schaal 100.000
      - min.bl., K8a
      - constr.bl. (zie ook K 6b.) met landverkenning, K8b
    - P. Kambing, Z.punt Liran en Zuidkust Wetar, met plans: Z.punt Liran, 1:25.000, en rede Ilwatti 1:25.000, met 1 landverk., 1922; K9a-K9b; Schaal 100.000
      - min.bl., K9a
      - constr.bl., K9b
    - Noord-en Oostkust Wetar, met plan:Labn. Makka 1:20.000, 1923; K10a-K10b; Schaal 100.000
      Opgenomen/samengesteld: Dalhuisen Schip: Eridanus a in 2
      - min.bl., K10a
      - constr.bl., K10b
    - O.punt Timor en eil. Jako; met plan: Straat tussen Timor en Jako 1:25.000, met landverk., 1924; K11a-K11c; Schaal 100.000
      Opgenomen/samengesteld: Dalhuisen Schip: Eridanus b in 2
      - min.bl., K11a
      - constr.bl., K11b
      - constr.bl., K11c
    - Straat Ombaai, 1823; K13; Schaal ±600.000
      Schip: P.Uranie & La Coquille
    - Onderzoek beS. Liran, 1937; K14a-K14b; Schaal 50.000
      Opgenomen/samengesteld: Duperrey Schip: G.M.S. Merel
      - min.bl., K14a
      - constr.bl., K14b
    - Onderzoek beS. Liran, 1938; K15; Schaal 50.000
      Opgenomen/samengesteld: van Asbeck Schip: W. Snellius
    - Telok Goerita (N.W.kust Timor) fotocopie kaartje SS. "van Riebeeck" 1934, K16; Schaal 5.000
    - Noordwestkust Timor van Batoe Poetih tot de grens, 1898; K22a-K22e
      Schip: Java a, b, c, in 2
      - constr.bl., K22a; Schaal 10.000
      - constr.bl., K22e; Schaal 200.000
      - constr.bl., K22b; Schaal 10.000
      - copie minuutbl., K22c; Schaal 10.000
      - Blad 4, K22d; Schaal 10.000
    - Ankerplaats beO. Batoe Poetih, 1898; K23; Schaal 10.000
    - Rede van Atapoepoe, 1853; K28; Schaal 20.000
      Opgenomen/samengesteld: Croes
    - Rede van Atapoepoe, 1856; K29; Schaal 10.000
      Schip: Montrado
    - Rede van Atapoepoe, 1857; K30; Schaal 16.000
      Schip: Merapi
    - Rede van Atapoepoe, 1898; K31; Schaal 5.000
    - Rede Atapoepoe, met landverk., 1920; K32; Schaal 10.000
    - Baai van Deli, 1932; K41; Schaal 12.500
      Opgenomen/samengesteld: A. de Boer
    - Baai van Deli, 1876; K42; Schaal 15.000
      Schip: Curaçao
    - Rede Deli, 1863; K43; Schaal 10.000
      Schip: Cit. v. Antw.
    - Baai van Deli(Dilli), 1902; K44; Schaal 25.000
    - Z.en O.kust Alor, 1889; K57
      Schip: Zwaluw
    - Waterverkleuring nabij P. Kambing, 1853; K66; Schaal 1.000.000
    - ZO.lijke rede van P. Liran, 1903; K67; Schaal 5.000
      Schip: Sperwer
    - Onderzoek Sumatra-rif, 1926; K68a-K68b; Schaal 200.000
      Opgenomen/samengesteld: H. Spits Schip: Eridanus
      - min.bl., K68a
      - constr.bl., K68b
    - Rede nabij Kg.Ilwaki, Z.kust eil. Wetter, 1952; K77; Schaal 10.000; Schaal 100.000
      Opgenomen/samengesteld: C.P. de Brouw Schip: Egmond
    - Baai van Kg. Ilwaki (Z.kust eil. Wetter), 1852; K78
      Schip: Vesuvius
    - Schetskrt. Z.kust Wetter, 1907; K79; Schaal 96.000
      Schip: G.S.S. Zwaan
    - Schetskrt. ankerplaats bij kg. Kalaboean (Z.kust Wetter), 1907; K80; Schaal 10.000
    - Oostkust v/h eiland Wetter, 1852; K85; Schaal 500.000
    - Eiland Wetter, 1905; K86
      Opgenomen/samengesteld: Gezaghebber Gouv. Marine
    - ZO.kust Timor, blad I, 1926/27; K87a-K87b; Schaal 100.000
      Opgenomen/samengesteld: H. Spits Schip: Eridanus b in 2
      - min.bl., K87a
      - constr.bl., K87b
    - Noilmina-baai, 1926; K88a-K88b; Schaal 25.000
      - min.bl., K88a
      - constr.bl., K88b
    - ZO.kust Timor, blad II, 1926/27; K89a-K89b; Schaal 100.000
      - min.bl., K89a
      - constr.bl., K89b
    - Rede Kalbano, 1926/27; K90a-K90b; Schaal 25.000
      - min.bl., K90a
      - constr.bl., K90b
    - ZO.kust Timor, blad III, 1926/27; K91a-K91b; Schaal 100.000
      Opgenomen/samengesteld: H. Spits Schip: Eridanus b in 3
      - min.bl., K91a
      - constr.bl., K91b
    - ZO.kust Timor, blad IV, 1926/27; K92a-K92b; Schaal 100.000
      - min.bl., K92a
      - constr.bl., K92b
    - ZO.kust Timor, blad V, 1926/27; K93a-K93b; Schaal 100.000
      Opgenomen/samengesteld: H. Spits Schip: Eridanus b in 4
      - min.bl., K93a
      - constr.bl., K93b
    - ZO.kust Timor, blad VI, 1926/27; K94a-K94b; Schaal 100.000
      - min.bl., K94a
      - constr.bl., K94b
    - Nota We Deliek, 1927; K95a-K95b; Schaal 25.000
      - min.bl., K95a
      - constr.bl., K95b
    - Rede Saenamo(Lorè), 1927; K96a-K96b; Schaal 10.000
      - min.bl., K96a
      - constr.bl., K96b
    - Bergenblad Zuidkust Timor (beW.de grens) blad VII, 1927; K97; Schaal 200.000